【裁判字號】    90,易,1992
【裁判日期】    901017
【裁判案由】    傷害等
【裁判全文】
臺灣臺南地方法院刑事判決                          九十年度易字第一九九二號
    公  訴  人  臺灣臺南地方法院檢察署檢察官
    被      告  甲○○
右列被告因傷害等案件，經檢察官提起公訴（九十年度偵字第八三０八號），本院判
決如左：
    主  文
甲○○傷害人之身體，累犯，處有期徒刑肆月，如易科罰金以參佰元折算壹日；又恐
嚇他人致生危害於安全，累犯，處有期徒刑參月，如易科罰金以參佰元折算壹日；又
連續恐嚇他人致生危害於安全，累犯，處有期徒刑肆月，如易科罰金以參佰元折算壹
日。應執行有期徒刑玖月，如易科罰金以參佰元折算壹日。
    事  實
一、甲○○曾因妨害自由案件，經臺灣高等法院臺南分院判處有期徒刑三月，又因違
    反麻醉藥品管理條例案件，經本院判處有期徒刑八月，復因妨害自由案件，經本
    院判處有期徒刑六月，嗣經定執行刑應執行有期徒刑一年五月，甫於八十七年十
    月四日執行完畢。仍不知悔改，又於九十年六月二十日晚上十一時四十分許，偕
    同友人李姵築及一姓名年籍不詳之成年男子，至國道一號高速公路麻豆交流道南
    下匝道口處所設計計程車招呼站內欲搭乘計程車，因乙○○（起訴書誤載為蕭美
    玉）正坐椅觀看電視，並顧慮安全因素，不願於深夜駕車搭載男姓乘客，遂告知
    甲○○「不用看我，我晚上不載客人」等語，詎甲○○竟惱羞成怒，即基於傷害
    人身體之犯意，左手抓住椅上之乙○○，右手以拳猛擊，致乙○○一時血流如注
    ，因此受有頭部外傷併左眼眶挫傷瘀腫及左頂頭皮挫傷之傷害。甲○○犯後復另
    行起意，對乙○○揚言「不要再出來開車，讓我看到的話，看一次打一次」等詞
    恐嚇，致乙○○心生畏懼致生危害於安全。後因乙○○提出告訴，甲○○竟又另
    基於概括之犯意，先於同年八月二十八日晚上八時許，至上開招呼站內，恐嚇乙
    ○○及其配偶「不可以告他且不可出庭，否則將殺害其全家等語」，使乙○○及
    其配偶心生畏懼，而未敢於同年八月三十日赴臺灣臺南地方法院檢察署應訊。嗣
    檢察官再指定同年九月十一日開庭偵查，甲○○又於九月九日凌晨二時許，偕同
    不知情之友人李姵築至上開招呼站內，再度恐嚇乙○○及其配偶「不和解要給她
    難看，且不得出庭，否則將對之不利」等語，致乙○○二人心生畏懼，致生危害
    於安全。
二、案經乙○○訴由臺南縣警察局麻豆分局報請臺灣臺南地方院檢察署檢察官偵查起
    訴。
    理  由
一、訊據被告甲○○除坦承有右揭傷害犯行外，矢口否認有何恐嚇犯行，辯稱伊祇有
    找被害人乙○○談和解，沒有恐嚇她，且伊未收到八月三十日之開庭傳票，如何
    對她恐嚇云云。惟查，被告右揭犯行，業據被害人乙○○於警訊及偵審中指述綦
    詳，並有診斷證明書一份附卷可稽。且證人即被告之女友李姵築於偵查中亦證稱
    ：被告於九十年六月二十日不知為何打被害人，又被告於九月九日找被告談和解
    說不和解要給她難看等語在卷。參酌被害人於九十年六月二十六日已對被告提出
    告訴，有警訊筆錄在卷可憑，縱令被告尚未收到檢察署開庭通知書，惟依常理判
    斷，此為接踵而來之偵查程序，被告並無不知之理，是被害人指稱被告恐嚇其不
    得出庭一節，自非虛妄，被告所辯不足採信。本件事證明確，被告犯行，可以認
    定。
二、被告於計程車招呼站打傷被害人，核其所為，係犯刑法第二百七十七條第一項之
    傷害罪。又其於傷害被害人後，出言恐嚇致被害人心生畏懼，核其所為，係犯刑
    法第三百零五條之恐嚇罪。又被告為免受刑事程序，先後對被害人及其配偶之恐
    嚇行為，核係犯刑法第三百零五條之恐嚇罪，其以一行為對被害人及其配偶之出
    言恐嚇，係一行為觸犯數罪名，為想像競合犯，先後二次恐嚇不得出庭之行為，
    時間緊接，又係以同一目的為之，所犯為構成要件相同之罪名，顯係基於概括犯
    意而為，應論以連續犯一罪，並加重其刑，公訴人認此部分為犯意各別之數罪，
    尚有未洽。被告所犯上開傷害、恐嚇、連續恐嚇罪名，犯意各別，行為互殊，應
    分論併罰。又被告曾因妨害自由案件，經臺灣高等法院臺南分院判處有期徒刑三
    月，又因違反麻醉藥品管理條例案件，經本院判處有期徒刑八月，復因妨害自由
    案件，經本院判處有期徒刑六月，嗣經定執行刑應執行有期徒刑一年五月，甫於
    八十七年十月四日執行完畢，有本院被告全國前案紀錄表及臺灣臺南地方法院檢
    察署刑案資料查註紀錄表附卷可憑，五年以內再犯有期徒刑以上之本罪，應論以
    累犯，並遞加重其刑。審酌被告毫不尊重被害人之搭載意願，遭受拒絕即暴力相
    向，事後又出言恐嚇，助長社會暴戾之氣，使被害人生活恐懼，驚惶不安，暨被
    害人所受傷勢及其他一切情狀，本應從重量刑，惟慮及被害人表示被告果有悔改
    之心，願意原諒被告，被告亦當庭向被害人道歉等情，爰量處被告如主文所示之
    刑，並定其應執行刑及易科罰金之折算標準，以示懲儆。
據上論斷，應依刑事訴訟法第二百九十九條第一項前段，刑法第二百七十七條第一項
、第五十六條、第三百零五條、第五十五條、第四十七條、第四十一條第二項，罰金
罰鍰提高標準條例第一條前段、第二條，判決如主文。
中    華    民    國      九十        年      十      月      十七     日
                                  臺灣臺南地方法院刑事第五庭
                                          法  官  簡  慧  娟
右正本證明與原本無異。
如不服本判決，應於判決送達後十日內，向本院提出上訴狀。
                                          書記官  陳  玉  果
中    華    民    國      九十        年      十      月      十七     日
附錄本件論罪科刑法條全文：
中華民國刑法第二百七十七條
 (普通傷害罪)
傷害人之身體或健康者，處三年以下有期徒刑、拘役或一千元以下罰金。
犯前項之罪因而致人於死者，處無期徒刑或七年以上有期徒刑；致重傷者
，處三年以上十年以下有期徒刑。
中華民國刑法第三百零五條
 (恐嚇危害安全罪)
以加害生命、身體、自由、名譽、財產之事，恐嚇他人致生危害於安全者
，處二年以下有期徒刑、拘役或三百元以下罰金。


司法院資訊處製作；財團法人民間司法改革基金會備份。
